# 关于实际控制人是否需要取证问题

提问人：小怪鱼 时间：2010-11-28 22:25:52
正在做的一个企业A，控股股东为自然人B。下面还有两家企业，股东为与B有间接关联的自然人，这两家直接为A提供相关产品及服务，这两家企业的股东从工商角度来说与A企业没有任何关系，但是据企业介绍，实际控制人都为B或者说A企业，现在这两家企业50%以上股权要转让给企业A，是否属于同一控制下企业合并，如果属于同一控制下企业合并，那么是否应取证之前的实际控制人，应取得什么证据呢？请了解的朋友解答，谢谢

回答人：chenyiwei
这个问题仅仅依靠会计师一方是不大可能取得满意结果的，首先是券商和律师要关注。 一般可以取得：表决权委托协议或者一致行动协议等证据。